# 求助陈老师，关于“新股东增资，约定过度期损益分配，和少数权益确认”的处理

提问人：江天Justin 时间：2020-01-09 15:28:22
陈老师您好
甲公司持有 1 家子公司A，100%股权，后拟吸收新投资方乙，新投资方对子公司A进行增资，增资后持股49%，甲持51%，新股东乙成为A的少数股东。
双方在协议里边约定了增资过渡期，过渡期是新股东增资完成，工商登记成为股东，之前的一段期间
过渡期的损益，双方约定，以上年相同期间为标准，多或者少的部分，双方按持股比分摊。与上年同期相等的部分，由原股东甲承担。
过渡期双方分摊的损益，双方拟按股利分配，或现金补足。
想咨询的问题是：
1.甲公司合并报表，乙公司作为A的少数股权的确认时点
2.过度期双方分摊的损益，如何处理
谢谢老师
祝老师生活愉快

回答人：chenyiwei
1 、少数股东权益的确认时点应为少数股东完成对A的增资，并开始享有A的股东权益的时点。在此前的过渡期间，A的损益仍100%归属于原股东甲公司。
2 、在少数股东对A增资之日，应根据过渡期损益归属的约定计算A的账面净资产中归属于新引入的少数股东的份额，与少数股东增资款之间的差额调整资本公积。即，过渡期损益少数股东按比例承担的约定，最终在合并报表层面体现在少数股东权益和资本公积的一增一减中。